臺灣板橋地方法院刑事判決　　　　　　　96年度訴字第2614號
公　訴　人　臺灣板橋地方法院檢察署檢察官
被　　　告　甲○○
上列被告因違反毒品危害防制條例案件，經檢察官提起公訴（96
年度毒偵字第4475號），被告於本院準備程序進行中，就被訴犯
罪事實為有罪之陳述，本院告知簡式審判程序之旨，並聽取其與
公訴人之意見後，經合議庭裁定由受命法官獨任進行簡式審判程
序審理後，判決如下：
    主  文
甲○○施用第一級毒品，累犯，處有期徒刑拾月，扣案之注射針
筒壹支，沒收；又施用第二級毒品，累犯，處有期徒刑伍月。應
執行有期徒刑壹年，扣案之注射針筒壹支，沒收。
    事  實
一、甲○○有下列前科：
(一)、前於民國95年間因偽造有價證券案件，經臺灣臺北地方法院
    （下稱臺北地院）以94年訴字第1081號判處有期徒刑6 月，
    並得易科罰金確定，嗣於95年5 月17日易科罰金執行完畢。
(二)、於91年間因施用毒品案件，經依臺北地院以91年度毒聲字第
    155 號刑事裁定令入勒戒處所施以觀察、勒戒，認無繼續施
    用毒品傾向而於91年9 月12日執行完畢釋放出所，並由臺灣
    臺北地方法院檢察署（下稱臺北地檢署）檢察官以91年度毒
    偵緝字第323 號為不起訴處分確定；又於95年間因施用毒品
    案件，經臺灣桃園地方法院（下稱桃園地院）以95年度訴字
    第1819號刑事判決，處有期徒刑8 月、4 月，並定應執行有
    期徒刑10月確定，嗣經桃園地院以96年度聲減字第5037號刑
    事裁定減為有期徒刑4 月、2 月，並定應執行有期徒刑5 月
    ，且得易科罰金確定（尚未執行）；復於96年間因施用毒品
    案件，經本院以96年度訴字第1448號刑事判決處有期徒刑10
    月、5 月，並定應執行有期徒刑1 年確定（尚未執行）。
二、詎其仍不知悔改，猶於觀察、勒戒執行完畢釋放後5 年內，
    基於施用第一級毒品海洛因及第二級毒品甲基安非他命（起
    訴書誤載為安非他命）之犯意，於96年6 月7 日凌晨1 時許
    （起訴書誤載為96年6 月6 日凌晨），在臺北縣三重市國園
    加油站廁所內，以注射針筒摻水注射靜脈之方式，施用海洛
    因1 次，及於同年月6 日晚上某時許，在臺北縣三重市○○
    路友人住處，以吸食器燒煙之方式，施用甲基安非他命1 次
    ；嗣於同年月7 日凌晨3 時2 分許，在臺北縣三重市○○○
    路與安慶街口為警查獲，且扣得其所有並供己施用海洛因用
    之注射針筒（起訴書誤載為射針筒）1 支，及經警採集其尿
    液送驗，結果呈海洛因代謝物之嗎啡及安非他命、甲基安非
    他命之陽性反應，始查悉上情。
三、案經臺北縣政府警察局三重分局報告臺灣板橋地方法院檢察
    署檢察官偵查起訴。
    理  由
壹、程序方面：本件被告甲○○所犯係死刑、無期徒刑、最輕本
    刑3 年以上有期徒刑以外之罪，其於準備程序就前揭被訴事
    實為有罪之陳述，經法官告知簡式審判程序之旨，並聽取其
    與公訴人之意見後，本院認無不得或不宜改依簡式審判程序
    進行之處，爰依刑事訴訟法第273 條之1 第1 項、第284 條
    之1 之規定，由本院合議庭裁定本件由受命法官獨任進行簡
    式審判程序，合先敘明。
貳、實體方面：
一、上開事實，業據被告甲○○迭於警詢、偵訊及本院訊問時自
    白不諱，且被告於前開時間採集之尿液經送驗，結果呈海洛
    因之代謝物嗎啡及安非他命、甲基安非他命之陽性反應乙節
    ，此有台灣檢驗科技股份有限公司出具2007/06/22報告編號
    CH/200 7/60506之濫用藥物尿液檢驗報告及臺北縣政府警察
    局三重分局查獲毒品案件被移送者姓名、代碼對照各乙份（
    詳見偵查卷第23及35頁）在卷可稽，並有扣案之注射針筒1
    支可證。故被告之自白核與事實相符，應堪予採信。是本件
    事證已臻明確，被告犯行洵堪認定，應予依法論科。
二、論罪科刑部分：
(一)、按施用毒品經觀察、勒戒或強制戒治執行完畢釋放後，5 年
    後再施用毒品，應適用毒品危害防制條例第20條第1 、2 項
    之規定，同條例第20條第3 項定有明文。經查，被告前於91
    年間因施用毒品案件，經依臺北地院以91年度毒聲字第155
    號刑事裁定令入勒戒處所施以觀察、勒戒，認無繼續施用毒
    品傾向而於91年9 月12日執行完畢釋放出所，並由臺北地檢
    署檢察官以91年度毒偵緝字第323 號為不起訴處分確定；又
    於95年間因施用毒品案件，經桃園地院以95年度訴字第1819
    號刑事判決，處有期徒刑8 月、4 月，並定應執行有期徒刑
    10月確定，嗣經桃園地院以96年度聲減字第5037號刑事裁定
    減為有期徒刑4 月、2 月，並定應執行有期徒刑5 月，且得
    易科罰金確定（尚未執行）；復於96年間因施用毒品案件，
    經本院以96年度訴字第1448號刑事判決處有期徒刑10月、5
    月，並定應執行有期徒刑1 年確定（尚未執行）在案，此有
    臺灣高等法院被告前案紀錄表及上開不起訴處分書、判決書
    各乙份在卷可稽，是被告於觀察、勒戒執行完畢釋放後5 年
    以內再施用毒品，則本件檢察官起訴被告施用第一、二級毒
    品，符合上開規定，合先敘明。
(二)、論罪部份：
１、按海洛因及甲基安非他命依毒品危害防制條例第2 條第2項
    第1 、2 款之規定，分別係屬第一、二級毒品，故核被告所
    為，係犯毒品危害防制條例第10條第1 項之施用第一級毒品
    罪及同條例第10條第2 項之施用第二級毒品罪。
２、又被告持有海洛因、甲基安非他命分別係供己施用，則其持
    有之低度行為，為施用毒品之高度行為所吸收，均不另論罪
    。
３、復被告所犯二罪之間，犯意各別，行為互殊，應予分論併罰
    。
４、再查被告前於95年間因偽造有價證券案件，經臺北地院以94
    年訴字第1081號判處有期徒刑6 月，並得易科罰金確定，嗣
    於95年5 月17日易科罰金執行完畢在案，此有前揭紀錄表可
    證，是其於受有期徒刑執行完畢後5 年內故意再犯有期徒刑
    以上之前揭二罪，為累犯，均應依刑法第47條第1 項之規定
    ，各加重其刑。
(三)、科刑部份：爰審酌被告前有多次施用毒品之犯行，仍不知悔
    悟，故態復萌，再次施用毒品，無視於毒品對於自身健康之
    戕害及國家對於杜絕毒品犯罪之禁令，惟審酌被告犯後坦承
    犯行，態度尚佳，及施用毒品者均具有相當程度之生理成癮
    性及心理依賴性，戒除不易，且犯罪心態與一般刑事犯罪之
    本質不同，非難性較低等一切情狀，分別量處如主文所示之
    刑，並定應執行之刑，以資懲儆。
(四)、沒收部分：扣案之注射針筒1 支，係被告所有並供其施用毒
    品之用乙節，業據被告供述明確（詳見本院96年10月16日審
    理筆錄第3 頁），爰依刑法第38條第1 項第2 款之規定，併
    予宣告沒收。
據上論斷，應依刑事訴訟法第273 條之1 第1 項、第299 條第1
項前段，毒品危害防制條例第10條第1 項、第2 項，刑法第11條
前段、第47條第1 項、第51條第5 款、第38條第1 項第2 款，判
決如主文。
本案經檢察官彭聖斐到庭執行職務。
中　　華　　民　　國　　96　　年　  10　　月　　25　　日
　　　　　　　　　刑事第六庭法　官  饒金鳳
以上正本證明與原本無異。
如不服本判決，應於判決送達後10日內，向本院提出上訴狀。
                            書記官  王春森
中　　華　　民　　國　　96　　年　　10　　月　　25　　日
附錄本案論罪科刑之法律條文：
毒品危害防制條例第10條：
施用第一級毒品者，處6月以上5年以下有期徒刑。
施用第二級毒品者，處3年以下有期徒刑。
